臺灣苗栗地方法院刑事判決　　　　　　　 94年度易字第622號
公　訴　人　臺灣苗栗地方法院檢察署檢察官
被　　　告　乙○○　33歲民.
　　　　　　　　　　（在押）
上列被告因竊盜案件，經檢察官提起公訴（94年度偵字第2878號
、2919號），及移送併案審理（94年度偵字第3579號），本院合
議庭裁定依簡式審判程序後，判決如下：
    主  文
乙○○連續攜帶兇器竊盜，累犯，處有期徒刑壹年陸月；扣案之
鑰匙、一字螺絲起子、十字螺絲起子各壹支，均沒收。
　　事  實
一、乙○○曾因妨害自由案件，經臺灣高等法院臺中分院判處有
    期徒刑1 年2 月確定，並於民國93年12月1 日執行完畢。復
    基於意圖為自己不法所有之概括犯意，於下列時地，連續竊
    盜：(一)、於94年7 月24日下午5 時30分許，在苗栗縣苗栗市
    新英里13鄰天祥13 7號前，見丙○○所有之車號FN9 －118
    號重型機車，停放門前，以自備鑰匙發動電門竊取該機車，
    得手後供己使用，嗣經丙○○調閱監視錄影帶發現為乙○○
    竊取，而前往與乙○○理論後，乙○○方將該機車歸還，而
    查悉上情。(二)、於94年7 月26日下午2 時許，在苗栗市○○
    里○○鄰○○路168 巷7 號前，見梁思潔所有，由其父甲○○
    所使用之車號IKO －770 號重型機車停放門外，機車鑰匙疏
    未取下，即上前發動電門竊取該機車，得手後供己使用。嗣
    於同日下午2 時15 分 許，騎乘上開機車行經苗栗市○○里
    ○○路555 號前，因未戴安全，經警攔檢，始查悉上情。(三)
    、於94年7 月31日凌晨4 時30分許，攜帶客觀上足以對他人
    生命、身體、安全產生威脅，可供為兇器使用之一字螺絲起
    子及十字螺絲起子各一支，在苗栗市新英里8 鄰新英70之14
    號前，先以自備之鑰匙開啟丁○○所有車號LY－2151號自用
    小客車車門鎖，進入車內竊取丁○○所有之苗栗市信用合作
    社存摺1 本及曾麗娥所有之苗栗郵局存摺1 本得手。再持前
    開一字螺絲起子及十字螺絲起子拆下車內之汽車音響，接續
    竊取汽車音響1 組得手。又持上開自備之鑰匙插入汽車啟動
    電門鎖，欲接續竊取該部汽車之際，當場為警查獲，自乙○○褲袋內取出竊得之存摺2 本，並扣得鑰匙、一字螺絲起子
    、十字螺絲起子等犯罪工具及汽車音響1 組。而其為竊取上
    開財物，復毀損上開車輛之汽車音響線路及電門鎖。
二、案經苗栗縣警察局苗栗分局報請臺灣苗栗地方法院檢察署檢
    察官偵查起訴及移送併案審理。
　　理  由
一、上開事實，業據被告乙○○於警訊、偵查中（參見94年度偵
    字第2919號偵查卷第18頁、2878號偵查卷第15頁、3579號偵
    查卷第16頁）及本院審理時坦承不諱，被告雖於偵查中辯稱
    未攜帶扣案之螺絲起子竊取事實欄一、(三)部分之財物，該螺
    絲起子係於被害人車內找到，惟其於本院審理時已坦承扣案
    之螺絲起子為其所有，且被害人丁○○前往警局認領贓物時
    ，並未將該等螺絲起子領回，足認扣案之螺絲起子非被害人
    所有。又被告之自白核與被害人丙○○、甲○○及丁○○指
    訴失竊情節相符（參見第2878號偵查卷第19頁、29 19 號偵
    查卷第20、21頁、3579號偵查卷第12、13頁第），復有監視
    器錄影帶翻拍照片5 張（參見第2878號偵查卷第34、35頁、
    第3579號偵查卷第35頁）、犯案現場及贓物照片10張（參見
    第2919號偵查卷第34至38頁、第2878號偵查卷第32、33頁）
    、贓物認領保管單1 紙（參見第2919號偵查卷第24頁）、車
    輛尋獲電腦輸入單1 紙、車輛車牌失竊作業－新增車輛認可
    資料2 紙（參見第2878號偵查卷第30、31頁）、扣押物品目
    錄表1 紙（參見第2878號偵查卷第29頁）、扣押物品清單1
    紙（扣得鑰匙、一字螺絲起子、十字螺絲起子各1 支，參見
    第2919號偵查卷第57頁）附卷可證。被告自白與事實相符，
    足堪採信。本件事證明確，被告犯行堪以認定。
二、核被告所為，係犯刑法第320 條第1 項竊盜罪、第321 條第
    1 項第3 款之罪加重竊盜罪及第354 條毀損器物罪。事實欄
    一、(三)被告攜帶兇器竊盜部分，除竊取丁○○之所有之財物
    外，亦同時同地竊取曾麗娥所有之存摺，自屬一行為侵害彼
    二人之財產監督權法益，屬一行為觸犯數罪名之想像競合，
    應從犯罪情節較重之竊取丁○○之財物部分處斷，又被告所
    犯上開加重竊盜與毀損罪間，有方法結果之牽連關係，應從
    一重之加重竊盜罪論處。被告先後2 次竊盜之犯行，1 次加
    重竊盜犯行，時間緊接，所犯為基本構成要件相同之罪，顯
    係基於概括犯意反覆為之，為連續犯，應依刑法第56條之規
    定，以情節較重之加重竊盜罪一罪論，並加重其刑。又被告
    受有如事實欄所載罪刑執行情形，有臺灣高等法院被告前案
    紀錄表一份附卷可稽，被告於有期徒刑執行完畢後，5 年內
    再犯有期徒刑以上之本罪，為累犯，應依刑法第47條規定遞
    加重其刑。爰審酌被告犯罪之動機、目的、手段，犯罪所得
    財物均由被害人領回，所生之危害尚非重大，犯罪後坦承犯
    行，犯後態度尚佳等一切情狀，量處如主文所示之刑。扣案
    之一字型螺絲起子、十字形螺絲起子及鑰匙各一支，為被告
    所有且供其犯罪所用之物，業據被告供陳明確，爰依刑法第
    38 條 第1 項第2 款之規定併予宣告沒收。
三、臺灣苗栗地方法院檢察署檢察官就被告有事實欄一之(一)竊盜
    犯行，而以該署94年度偵字第3579號偵查卷移送本院併案審
    理，因移送併案審理之犯行，與起訴被告竊盜之犯行，有連
    續犯之裁判上一罪關係，依審判不可分原則，本院自應一併
    予以審理，併此敘明。
據上論斷，應依刑事訴訟法第273 條之1 第1 項、第299 條第1
項前段，刑法第55條、第56條、第321 條第1 項第3 款、第354
條、第47條、第38條第1 項第2 款，罰金罰鍰提高標準條例第1
條前段，判決如主文。
本案經檢察官劉玉書到庭執行職務。
中　　華　　民　　國　　94　　年　　10　　月　　12　　日
                  刑事第三庭    法　官　吳國聖
以上正本與原本無異。
如不服本判決應於送達後10日內向本院提出上訴狀（須附繕本）
。
中　　華　　民　　國　　94　　年　　10　　月　　13　　日
                            　　書記官　歐明秀
附錄本案論罪科刑法條全文
刑法第320 條 (普通竊盜罪、竊佔罪)
意圖為自己或第三人不法之所有，而竊取他人之動產者，為竊盜
罪，處5 年以下有期徒刑、拘役或500 元以下罰金。
刑法第321條
犯竊盜罪而有左列情形之一者，處 6 月以上、 5 年以下有期徒
刑：
一  於夜間侵入住宅或有人居住之建築物、船艦或隱匿其內而犯
    之者。
二  毀越門扇、牆垣或其他安全設備而犯之者。
三  攜帶兇器而犯之者。
四  結夥三人以上而犯之者。
五  乘火災、水災或其他災害之際而犯之者。
六  在車站或埠頭而犯之者。
刑法第354條
毀棄、損壞前二條以外之他人之物或致令不堪用，足以生損害於
公眾或他人者，處2 年以下有期徒刑、拘役或500 元以下罰金。
